【裁判字號】    97,抗,88
【裁判日期】    970319
【裁判案由】    毒品危害防制條例
【裁判全文】
臺灣高等法院臺南分院刑事裁定  九十七年度抗字第八八號
抗告人
即被告  甲○○
                （另案於嘉義監獄鹿草分監執行）
上列抗告人因違反毒品危害防制條例案件，不服臺灣嘉義地方法
院中華民國九十七年一月二十四日裁定（九十六年度訴字第一０
六三號），提起抗告，本院裁定如下：
    主    文
抗告駁回。
    理    由
一、抗告意旨略以：抗告人收受原審判決書時，因另案在嘉義監
    獄鹿草分監執行中，於收受判決書時，曾當面詢問送達文件
    長官，有關上訴期間十日，得否扣除例假日，經送達文件長
    官告知上訴期間十日，得扣除例假日，故抗告人於九十七年
    一月二十二日提出上訴狀，但經原審法院以上訴逾期而裁定
    駁回上訴，為此，提起抗告云云。
二、按「上訴期間為十日，自送達判決後起算。」「在監獄或看
    守所之被告，於上訴期間內向監所長官提出上訴書狀者，視
    為上訴期間內之上訴。」刑事訴訟法第三百四十九條前段、
    第三百五十一條第一項分別定有明文。刑事訴訟法第三百五
    十一條既已明文規定，向監所長官提出上訴書狀者，視為上
    訴期間內之上訴，縱該監所不在法院所在地，亦無庸扣除其
    在途期間。是以，監所與法院間無在途期間可言，是上訴人
    在監獄或看守所，如向該監所長官提出上訴書狀，因不生扣
    除在途期間之問題，故必在上訴期間內提出者，始可視為上
    訴期間內之上訴；如逾期始向該監所長官提出上訴書狀，即
    不得視為上訴期間內之上訴，雖監所長官即日將上訴書狀轉
    送法院收文，因無扣除在途期間之可言，其上訴仍屬已經逾
    期。
三、本件抗告人即被告甲○○係民國（下同）九十七年一月十日
    收受原審九十六年十二月三十一日九十六年度訴字第一○六
    三號判決正本，有送達證書在卷可稽。抗告人不服原審判決
    ，並係向該監獄提出書狀聲明上訴，依上說明，無在途期間
    可供扣除，其上訴期間自九十七年一月十日之翌日起算十日
    ，應至九十七年一月二十日屆滿，惟該期間之末日，為星期
    日，應於次日即一月二十一日代之，故算至九十七年一月二
    十一日二十四時上訴期間即行屆滿，上訴人竟遲至九十七年
    一月二十二日上午十一時始向臺灣嘉義看守所提出上訴狀（
    見原審卷第四十二頁上訴狀所蓋臺灣嘉義看守所收狀章），
    上訴顯已逾越上訴期間，其上訴應非合法，原審以抗告人上
    訴逾期，駁回抗告人之上訴。本院經核並無違誤。抗告人抗
    告意旨以：抗告人係因送達文件長官告知，上訴期間得扣除
    例假日之故云云。然上訴期間，為刑事訴訟法上強制規定之
    不變期間，非可延長或縮短，自不因期間內有星期、紀念日
    或其他休息日，而得予以扣除，僅有期間之末日為星期日、
    紀念日或其他休息日，因各機關放假而不辦公，始應以休息
    日之次日代之（刑事訴訟法準用民法第一百二十二條）；亦
    不因抗告人之誤解，而影響因期間經過所發生之效力。是抗
    告人提起抗告，為無理由，應予駁回。
四、據上論斷，應依刑事訴訟法第四百十二條，裁定如主文。
中    華    民    國    97    年     3    月    19    日
                  刑事第一庭審判長法官  黃  崑  宗
                                  法官  王  明  宏
                                  法官  蔡  長  林
以上正本證明與原本無異。
施用第一級毒品部分，如不服本裁定，應於收受本裁定後五日內
向本院提出再抗告狀。
施用第二級毒品部分，不得再抗告。
                                書記官  李  培  薇
中    華    民    國    97    年     3    月    20    日


司法院資訊處製作；財團法人民間司法改革基金會備份。
